# 客户错付款至子公司，是否存在实质性障碍？

提问人：Zeroworld 时间：2021-12-31 21:31:34
公司IPO期间，母公司客户（合同主体、发票抬头均为母公司）误将款项汇给子公司。如果客户出具一个错付说明，子公司直接将款项转给母公司，是否构成实质性障碍？

回答人：chenyiwei
需根据具体情况分析，例如为何客户发生错付款给子公司的情况、子公司是否及时发现，发现后是否及时与客户联系确认并将款项转给母公司、此类情况是否偶发、涉及金额是否重大等。